# 请教三供一业未使用完的专项应付款处理

提问人：cxm951020 时间：2021-05-13 16:38:32
公司三供一业项目无偿移交给地方政府，文件要求企业与政府各承担50%，最终政府拨款超过三供一业实际发生金额，企业在无偿划转时冲减完移交资产后仍剩余部分专项应付款余额，政府未要求企业归还，请问对于该部分余额如何进行账务处理。

回答人：chenyiwei
在确定无需归还的前提下，该部分款项结余应转入企业的资本公积处理。主要考虑是无偿划出三供一业相关资产时，是按照资产账面价值重建了资本公积，这部分款项结余可以看作是抵减了这部分应冲减资本公积的金额。